臺灣臺北地方法院刑事判決        
111年度審交易字第1號
公  訴  人  臺灣臺北地方檢察署檢察官
被      告  莊明森


上列被告因過失傷害案件，經檢察官提起公訴（110年度偵字第1
8229號），本院判決如下：
    主  文
本件公訴不受理。
    理  由
一、公訴意旨詳如附件起訴書所載。
二、按告訴乃論之罪，告訴人於第一審辯論終結前得撤回其告訴
    ，又告訴經撤回者，應諭知不受理之判決，並得不經言詞辯
    論為之，刑事訴訟法第238條第1項、第303條第3款、第307
    條分別定有明文。
三、本件被告莊明森經檢察官依刑法第284條前段之過失傷害罪
    提起公訴，然刑法第284條前段之過失傷害罪依同法第287條
    前段之規定，須告訴乃論。茲據告訴人張育銘於本院言詞辯
    論終結前具狀向本院表明撤回告訴，有刑事撤回告訴狀1份
    附卷足稽（見本院卷第39頁），爰就本案依前揭規定，不經
    言詞辯論，逕為不受理之判決。
據上論斷，應依刑事訴訟法第303條第3款、第307條，判決如主
文。
中　　華　　民　　國　　111 　年　　4 　　月　　1 　　日
                    刑事第二十庭法  官    謝欣宓
上正本證明與原本無異。 
如不服本判決應於收受送達後20日內向本院提出上訴書狀，並應
敘述具體理由；其未敘述上訴理由者，應於上訴期間屆滿後20日
內向本院補提理由書（均須按他造當事人之人數附繕本）「切勿
逕送上級法院」。告訴人或被害人如對於本判決不服者，應具備
理由請求檢察官上訴，其上訴期間之計算係以檢察官收受判決正
本之日期為準。因疫情而遲誤不變期間，得向法院聲請回復原狀
。
                                書記官    朱俶伶　
中　　華　　民　　國　　111 　年　　4 　　月　　6 　　日
附件
臺灣臺北地方檢察署檢察官起訴書
                                    110年度偵字第18229號
　　被　　　告　莊明森　男　62歲（民國00年0月00日生）
　　　　　　　　　　　　住桃園市○○區○○路000巷00○0號
　　　　　　　　　　　　國民身分證統一編號：Z000000000號
上列被告因過失傷害案件，業經偵查終結，認應提起公訴，茲將
犯罪事實及證據並所犯法條分敘如下：
　　　　　　犯罪事實
一、莊明森於民國109年11月1日上午8時6分許，駕駛車牌號碼00
    0-0000號自用小客車，沿臺北市中山區南京東路3段西往東
    方向直行，行經臺北市中山區南京東路3段224號前時，明知
    非遇突發狀況，不得在行駛中驟然煞車，而依當時情況並無
    不能注意之情事，竟驟然煞車，適後方騎乘車牌號碼000-00
    0號普通重型機車之劉志祥與騎乘車牌號碼000-0000號普通
    重型機車之張育銘均未依規定保持安全距離(張育銘並超速
    行駛)，乃與莊明森上開車輛發生碰撞，張育銘因而受有左
    側第7肋骨閉鎖性骨折之傷害。
二、案經張育銘告訴暨臺北市政府警察局中山分局報告偵辦。
　　　　　　證據並所犯法條
一、訊據被告莊明森矢口否認有何犯行，辯稱：其僅是減速右轉
    ，並沒有急煞等語。惟查，上開事實，除據告訴人張育銘於
    警詢及本署偵查中指訴明確外，並有被告行車紀錄器影像與
    截圖、路口監視器影像與截圖、現場照片、道路交通事故現
    場圖、補充資料表、道路交通事故調查報告表㈠㈡、臺北市政
    府警察局中山分局當事人登記聯單、臺北市政府警察局交通
    警察大隊道路交通事故初步分析研判表、榮芳骨科診所診斷
    證明書等可佐，且本件經送臺北市車輛行車事故鑑定會鑑定
    結果，亦認被告駕車煞車減速不當為肇事主因，告訴人與劉
    志祥騎車未保持行車安全距離為肇事次因，有該鑑定意見書
    在卷可參，被告具有過失甚明，且本件告訴人所受上開傷勢
    顯與本件車禍間有相當因果關係，被告犯嫌應堪認定。
二、核被告所為，係犯刑法第284條前段之過失傷害罪嫌。被告
    在有偵查權限之警察機關尚未發覺其犯罪前，主動向有偵辦
    犯罪職務之警員坦承其係與告訴人發生車禍碰撞之肇事者，
    並自願接受裁判，有臺北市政府警察局道路交通事故肇事人
    自首情形紀錄表1份在卷可稽，請依刑法第62條前段自首之
    規定，審酌得否減輕其刑。
三、依刑事訴訟法第251條第1項提起公訴。
  　此　致
臺灣臺北地方法院
中　　華　　民　　國　  110　 年　　11　　月　　22　　日
　　　　　　　　　　　　　　  檢　察　官  葉 詠 嫻
本件正本證明與原本無異
中　　華　　民　　國　  110 　年　　12　　月　  13　　日
                              書  記  官  顏 秀 婷
附錄本案所犯法條全文
中華民國刑法第284條
因過失傷害人者，處 1 年以下有期徒刑、拘役或 10 萬元以下
罰金；致重傷者，處 3 年以下有期徒刑、拘役或 30 萬元以下
罰金。